---
title: "CV et Lettre de Motivation - Mouhamet Seck"
output:
  word_document:
    toc: false
  html_document:
    toc: false
  pdf_document:
    latex_engine: xelatex
    geometry: left=2cm,right=2cm,top=2cm,bottom=2cm
date: "2025-05-02"
---

```{r setup, include=FALSE}
# Configuration globale
knitr::opts_chunk$set(
  echo = FALSE,
  warning = FALSE,
  message = FALSE,
  fig.align = "center",
  fig.pos = "H"
)
```

```{r libraries, include=FALSE}
library(ggplot2)
library(kableExtra)
```

# Curriculum Vitae

## Informations personnelles

```{r infos_perso, results='asis'}
cat("**Nom :** Mouhamet Seck  \n")
cat("**Nationalité :** Sénégalaise  \n")
cat("**Adresse :** Niarry Tally, Dakar, Sénégal  \n")
cat("**Téléphone :** (+221) 77 456 87 35  \n")
cat("**Email :** [seckmohamed25@gmail.com](mailto:seckmohamed25@gmail.com)  \n")
```

## Objectif

Étudiant en 2ème année préparatoire d'Ingénierie Statistique et Économique à l'ENSAE Dakar, je recherche un stage dans le domaine de l'analyse de données pour appliquer mes compétences en statistique.

## Formation

```{r formation}
formations <- data.frame(
  Période = c("2024-2025", "2023-2024", "2022-2023"),
  Diplôme = c(
    "Deuxième année préparatoire d'Ingénieur Statisticien Économiste",
    "Première année préparatoire d'Ingénieur Statisticien Économiste",
    "Baccalauréat Série Scientifique (S1)"
  ),
  Établissement = c(
    "École Nationale de la Statistique et de l'Analyse Économique (ENSAE), Dakar",
    "ENSAE, Dakar",
    "Lycée Seydida Limamou Laye, Guédiawaye"
  )
)

kable(formations, "latex", booktabs = TRUE, align = c("l", "l", "l")) %>%
  kable_styling(latex_options = c("striped", "hold_position"))
```

## Compétences

```{r competences, results='asis'}
cat("### Techniques\n")
cat("- Analyse statistique univariée/bivariée\n")
cat("- Visualisation de données (Excel, Python)\n\n")

cat("### Informatique\n")
cat("- **Logiciels :** SPSS, STATA, QGIS\n")
cat("- **Programmation :** Python, VBA\n\n")

cat("### Langues\n")
cat("- Français (langue maternelle)\n")
cat("- Anglais (intermédiaire)\n")
```

```{r skills_plot, fig.cap="Répartition des compétences techniques", out.width="80%"}
skills_data <- data.frame(
  Compétence = c("Python", "SPSS", "STATA", "QGIS", "Excel", "VBA"),
  Niveau = c(8, 7, 6, 5, 9, 6)
)

ggplot(skills_data, aes(x = reorder(Compétence, Niveau), y = Niveau, fill = Compétence)) +
  geom_col(width = 0.7) +
  scale_fill_brewer(palette = "Blues") +
  coord_flip() +
  labs(x = "", y = "Niveau (1-10)") +
  theme_minimal(base_size = 11) +
  theme(legend.position = "none",
        panel.grid.major.y = element_blank())
```

## Centres d'intérêt

-   Lecture (littérature, biographies)
-   Sport (pratique régulière)

\newpage

# Lettre de motivation

```{r lettre_motivation, results='asis'}
cat('**À l\\textquotesingle attention de Monsieur/Madame le Directeur**  \n')
cat('**Afristat**  \n')
cat('Bamako, Mali  \n')
cat('Dakar, le ', format(Sys.Date(), "%d/%m/%Y"), '  \n\n')

cat('**Objet :** Candidature pour un stage en analyse statistique  \n\n')

cat('Madame, Monsieur,  \n\n')

cat('Actuellement en deuxième année de formation d\\textquotesingle Ingénieur Statisticien Économiste à l\\textquotesingle ENSAE Dakar, je me permets de vous proposer ma candidature pour un stage de deux mois au sein de votre structure. Ce stage, prévu du 01/07/2025 au 01/09/2025, s\\textquotesingle inscrit dans le cadre de ma formation et me permettrait de perfectionner mes compétences en analyse de données.  \n\n')

cat('Votre agence, reconnue pour son expertise en analyse de données, représente pour moi l\\textquotesingle opportunité idéale d\\textquotesingle appliquer mes connaissances en statistique, tout en contribuant à vos projets d\\textquotesingle envergure. Doté d\\textquotesingle une solide formation en outils statistiques, je saurai apporter rigueur analytique et créativité dans le traitement des données.  \n\n')

cat('Motivé par les défis techniques et convaincu que ce stage serait mutuellement bénéfique, je reste à votre disposition pour un entretien afin de vous exposer plus en détail comment mes compétences pourraient servir vos objectifs.  \n\n')

cat('Dans l\\textquotesingle attente de votre retour, je vous prie d\\textquotesingle agréer, Madame, Monsieur, l\\textquotesingle expression de mes salutations distinguées.  \n\n')

cat('**Signature**  \n\n')
cat('**Mouhamet Seck**  \n')
cat('(+221) 77 456 87 35  \n')
cat('[seckmouhamet125@gmail.com](mailto:seckmouhamet125@gmail.com)  \n')
```

```{r include=FALSE}
# Vérification finale
if(!grepl("\\[.*\\]\\(mailto:.*\\)", knitr::current_input())) {
  warning("Vérifiez le format des emails !")
}
```
